# 电子商务公司拟上市问题

提问人：Wolf9966 时间：2011-07-18 11:11:28
老板有一家生产企业,地址在一个乡镇,生产出来的通过自己的另一电子商务公司销售,电子商务公司仅收取服务费,产品的销售收入仍然体现在原生产企业. 现老板拟上市,请问大家有何好建议? 也不知像阿里巴巴/当当网这样的公司是怎么运作的,本人想法: 1/.仅以收取服务费做为收入的公司来上市,我想不可能,我认为是否需要将生产企业的产品销售给该电子商务公司,再由电子商务公司来销售,这样收入就大大增加了. 2/.就现有经营模式不变,怎样才能符合在中小板或纳斯达克的上市要求? 请大家多多支持!谢谢!

回答人：chenyiwei
对美国上市的要求不熟悉。如果准备在境内上市的，需要关注业务完整性、减少和规范关联交易等涉及独立性的问题。不建议仅仅把该电子商务公司上市，如有可能应当同时将生产企业纳入，尤其是当该电子商务公司的实质仅仅是生产企业的产品销售终端时。